【裁判字號】    99,訴,255
【裁判日期】    990930
【裁判案由】    毒品危害防制條例
【裁判全文】
臺灣士林地方法院刑事判決               99年度訴字第255號
    公  訴  人  臺灣士林地方法院檢察署檢察官
    被      告  甲○○
    選任辯護人  林俊宏  律師
上列被告因違反毒品危害防制條例案件，經檢察官提起公訴（99
年度偵字第9969、10513 號），被告於本院行準備程序時為有罪
之陳述，本院合議庭裁定改由受命法官獨任進行簡式審判程序，
茲判決如下：
    主  文
甲○○持有第一級毒品純質淨重十公克以上，處有期徒刑貳年。
扣案之第一級毒品海洛因壹包（驗餘淨重壹佰拾貳點柒公克，
純質淨重壹佰零壹點陸壹公克）沒收銷燬之，扣案之盛裝第一級
毒品海洛因夾鍊塑膠袋壹只沒收。
    事  實
一、甲○○曾有違反麻醉藥品管理條例、妨害風化、侵占及賭博
    等多次犯罪前科（尚不構成累犯），猶不知檢束行為，明知
    海洛因係毒品危害防制條例所列管之第1 級毒品，不得持有
    ，竟於民國（下同）96年6 月間某日，在臺北縣板橋市○○
    路友人林百祥（已於96年8 月8 日死亡）住處門口，收受林
    百祥所交付之牛皮紙袋，內裝有第1 級毒品海洛因1 包，淨
    重132.84公克（驗餘淨重132.7 公克、空包裝重2.41公克）
    ，純度76.49%，純質淨重101.61公克，旋即持有上開毒品，
    並藏放在臺北縣土城市○○路○ 段183 之11號5 樓住處，嗣
    於99年7 月22日晚上8 時8 分許，為警持搜索票至上址執行
    搜索，並當場在住處房間抽屜內扣得前揭第1 級毒品海洛因
    ，始查悉上情。
二、案經內政部警政署刑事警察局移送及嘉義市政府警察局第二
    分局報請臺灣士林地方法院檢察署檢察官偵查起訴。
    理  由
一、本件被告甲○○所犯非死刑、無期徒刑、最輕本刑為3 年以
    上有期徒刑之罪，或高等法院管轄第一審之案件，被告於本
    院準備程序進行中，就被訴事實為有罪之陳述，經告以簡式
    審判程序之旨，並聽取檢察官、被告及辯護人之意見後，本
    院合議庭裁定改由受命法官獨任依簡式審判程序進行審理，
    是本件之證據調查，依刑事訴訟法第273 條之2 規定，不受
    同法第159 條第1 項、第161 條之2 、第161 條之3 、第16
    3 條之1 及第16 4條至第170 條規定之限制，合先敘明。
二、上開犯罪事實，業據被告甲○○於警詢時及偵審中坦承不諱
    ，復有扣案之第1 級毒品海洛因1 包可資佐證，且經送驗確
    含第1 級毒品海洛因成分，淨重132.84公克（驗餘淨重132.
    7 公克、空包裝重2.41公克），純度76.49%，純質淨重101.
    61公克，此有法務部調查局濫用藥物實驗室99年8 月23日調
    科壹字第09923018780 號鑑定書乙紙在卷可稽，足徵被告之
    自白與事實相符，可以採信，其犯行堪以認定，應予依法論
    科。
三、查被告甲○○自96年6 月間持有上開第1 級毒品海洛因純質
    淨重超過10公克以上，迄99年7 月22日始被查獲，係行為之
    繼續，應逕行適用98年5 月20日修正公布之毒品危害防制條
    例第11條3 項之規定，而無新舊法比較之問題。故核被告所
    為，係犯毒品危害防制條例第11條第3 項之持有第1 級毒品
    純質淨重10公克以上之罪。爰審酌被告有多次犯罪前科，有
    臺灣高等法院被告前案紀錄表存卷可按，素行不良，持有第
    1 級毒品海洛因純質淨重高達101.61公克，所生之危害甚鉅
    ，惟犯後已供認犯行，態度尚稱良好等一切情狀，量處如主
    文所示之刑，以資懲儆。
四、末查，扣案之第1 級毒品海洛因1 包（淨重132.84公克，取
    樣化驗0.14公克鑑析用罄，驗餘淨重132.7 公克），經送法
    務部調查局濫用藥物實驗室，以化學呈色法及氣相層析質譜
    儀法鑑驗結果，檢驗出第1 級第6 項毒品海洛因成分，純度
    76.49%，純質淨重101.61公克，有上開鑑定書1 紙附卷可稽
    ，確為查獲之第1 級毒品無訛，爰依毒品危害防制條例第18
    條第1 項前段規定，不問屬於犯人與否，宣告沒收銷燬之；
    至上開取樣化驗之第1 級毒品海洛因0.14公克，既已驗畢用
    罄不復存在，自無從諭知沒收銷燬，附此敘明。至盛裝上開
    第1 級毒品海洛因夾鍊塑膠袋1 只，係被告所有，核其用途
    ，係用以包裹扣案之第1 級毒品海洛因，防止受潮，並便利
    被告持有，自屬供本案犯罪所用之物，應依刑法第38條第1
    項第2 款之規定，宣告沒收。
據上論斷，應依刑事訴訟法第273 條之1 第1 項、第299 條第1
項前段，毒品危害防制條例第11條第3 項、第18條第1 項前段，
刑法第11條、第38條第1 項第2 款、第3 項，判決如主文。
本案經檢察官江耀民到庭執行職務。
中    華    民    國    99    年    9     月    30    日
                  刑事第四庭法  官   李育仁
以上正本證明與原本無異。
如不服本判決應於收受判決後10日內向本院提出上訴書狀，並應
應敘述具體理由。其未敘述上訴理由者，應於上訴期間屆滿後20
日內向本院補提理由書(均須按他造當事人之人數附繕本)「切勿
逕送上級法院」。
                            書記官   張茹茵
中    華    民    國    99    年    9     月    30    日
附錄本判決論罪科刑依據之法條：
毒品危害防制條例第11條
持有第一級毒品者，處 3 年以下有期徒刑、拘役或新臺幣 5 萬
元以下罰金。
持有第二級毒品者，處 2 年以下有期徒刑、拘役或新臺幣 3 萬
元以下罰金。
持有第一級毒品純質淨重十公克以上者，處 1 年以上 7 年以下
有期徒刑，得併科新臺幣 1 百萬元以下罰金。
持有第二級毒品純質淨重二十公克以上者，處 6 月以上 5 年以
下有期徒刑，得併科新臺幣 70 萬元以下罰金。
持有第三級毒品純質淨重二十公克以上者，處 3 年以下有期徒
刑，得併科新臺幣 30 萬元以下罰金。
持有第四級毒品純質淨重二十公克以上者，處 1 年以下有期徒
刑，得併科新臺幣 10 萬元以下罰金。
持有專供製造或施用第一級、第二級毒品之器具者，處 1 年以
下有期徒刑、拘役或新臺幣 1 萬元以下罰金。

司法院資訊處製作；財團法人民間司法改革基金會備份。
